

## КОНТАКТЫ

- +996 556 400-977
- → aaidarov.triplea@gmail.com
- 💡 8 мкр-н, дом 29, г. Бишкек
- Портфолио

### ОБРАЗОВАНИЕ

2008 - 2013 БГУ ИМ. КАРАСАЕВА

• Экономика и финансов

# 2022 CODIFY LAB(KYPC)

• JavaScript Frontend

#### НАВЫКИ

- HTML
- CSS
- JavaScript
- React
- Git
- Figma
- MS SQL (начальный уровень)

# ЗНАНИЕ ЯЗЫКА

- English (средний)
- Русский (владею свободно)
- Кыргыский (родной)

# АКЖОЛ АЙДАРОВ

# FRONTEND РАЗРАБОТЧИК

### ОБО МНЕ

Я начинающий Frontend разработчик. Закончил курсы по веб-разработке в Codify Lab и увлекаюсь созданием интерфейсов для веб-приложений. Мои основные навыки включают HTML, CSS, JavaScript и React. В поиске опыта работы и возможности углубиться в разработку с использованием фреймворков, таких как React. Стремлюсь к постоянному саморазвитию. Готов к сотрудничеству и открыт новым проектам!

## ОПЫТ РАБОТЫ

ОАО "Капитал Банк"

2022 - НАСТОЯЩЕЕ ВРЕМЯ

Бизнес Аналитик в сфере IT

- Свое временное техподдержка пользователей автоматической системы "Онлайн Банк" АБС.
- Настройки/добавление изменений официального сайта ОАО "Капитал Банк" на Joomla.
- Составление бизнес требований для вендоров Финанс-Софт.

### ОАО "Доскредо Банк"

2017 - 2021

Заведующий сберкассы

- Обслуживание физических/юридических лиц, работа международными системами как Contact, Unistream, Western Union, MoneyGram, Zolotay Korona, RIA, UPT
- открытие депозитных продукции, карточных продукции.